臺灣板橋地方法院刑事判決　　　　　　　100年度訴字第296號
公　訴　人　臺灣板橋地方法院檢察署檢察官
被　　　告　林博閔
上列被告因違反毒品危害防制條例案件，經檢察官提起公訴（99
年度毒偵字第9256號），本院合議庭以裁定進行簡式審判程序，
判決如下：
    主  文
林博閔施用第一級毒品，處有期徒刑捌月；扣案海洛因貳包（淨
重分別為零點肆玖公克、貳點零陸公克，合計淨重貳點伍伍公克
）沒收銷燬之，研磨機壹臺沒收。又施用第二級毒品，處有期徒
刑肆月；扣案甲基安非他命貳包（驗餘淨重合計參點捌捌公克）
沒收銷燬之，電子磅秤壹臺、分裝袋貳包、吸食器壹只、玻璃球
參只均沒收。上開有期徒刑部分應執行有期徒刑拾月。
    事  實
一、林博閔前因施用毒品案件，經本院以98年度毒聲字第1795號
    裁定將其送往勒戒處所觀察、勒戒後，認無繼續施用毒品之
    傾向，而於民國99年3 月30日執行完畢釋放，並由臺灣板橋
    地方法院檢察署檢察官以99年度毒偵緝字第124 號、第125
    號為不起訴處分確定。詎林博閔仍不知悔改，明知海洛因及
    甲基安非他命分別為毒品危害防制條例第2 條第2 項第1 款
    、第2 款所規定之第一級毒品及第二級毒品，竟仍基於施用
    第一級毒品海洛因之犯意，於99年11月21日下午6 時許，在
    其當時位於臺北縣新莊市（已改制為新北市新莊區；以下仍
    沿用改制前之地名）龍安路18號4 樓之6 居處內，以將海洛
    因粉末摻入香煙內點火吸食之方式，施用第一級毒品海洛因
    ；繼之另基於施用第二級毒品甲基安非他命之犯意，亦在其
    上址居處內，以將甲基安非他命置於玻璃球吸食器內加熱燒
    烤吸食其煙霧之方式，施用第二級毒品甲基安非他命。嗣於
    同日下午6 時30分許，在上址居處為警查獲，並扣得林博閔
    所有之海洛因2 包（淨重分別為0.49公克、2.06公克，合計
    淨重2.55公克）、甲基安非他命1 包（驗餘淨重3.74公克）
    、供其施用甲基安非他命所用之電子磅秤1 臺、分裝袋1 包
    、吸食器1 只，及與林博閔本件施用毒品犯行無關之止血帶
    1 條、注射針筒2 支等物，復經警於林博閔位於臺北縣蘆洲
    市○○路227 巷24弄7 號2 樓居處扣得林博閔所有之甲基安
    非他命1 包（驗餘淨重0.14公克）、供其施用海洛因所用之
    研磨機1 臺、供其施用甲基安非他命所用之玻璃球3 只、分
    裝袋1 包，及與林博閔本件施用毒品犯行無關之注射針筒9
    支、止血帶1 條等物。
二、案經臺北市政府警察局松山分局移請臺灣板橋地方法院檢察
    署檢察官偵查起訴。
    理  由
一、上揭事實，業據被告林博閔迭於偵查中及本院審理時均坦白
    承認；且被告為警查獲後所採集之尿液，經送請臺灣尖端先
    進生技醫藥股份有限公司以酵素免疫分析法初步檢驗、氣相
    層析質譜儀法確認檢驗之檢驗結果，確均呈海洛因代謝物嗎
    啡及甲基安非他命陽性反應，此有該檢驗機構所出具之濫用
    藥物檢驗報告1 紙在卷可稽；而扣案於被告前述臺北縣新莊
    市○○路18號4 樓之6 居處所查獲之粉塊2 包（淨重分別為
    0.49公克、2.06公克），經法務部調查局以化學呈色法、氣
    相層析質譜儀分析法鑑定之結果，確均含第一級毒品海洛因
    成分，有該局99年12月9 日調科壹字第09923027190 號濫用
    藥物實驗室鑑定書1 紙附卷可稽；而扣案於被告前述臺北縣
    新莊市○○路18號4 樓之6 居處所查獲之白色透明晶體1 包
    （驗餘淨重3.74公克），及於被告前述臺北縣蘆洲市○○路
    227 巷24弄7 號2 樓居處所查獲之白色透明晶體1 包（驗餘
    淨重0.14公克），經臺北市政府警察局以氣相層析質譜分析
    法鑑定之結果，確均含第二級毒品甲基安非他命成分，亦有
    該局99年12月7 日北市鑑毒字第292 號鑑驗通知書1 紙在卷
    可按；此外，復有研磨機1 臺、電子磅秤1 臺、分裝袋2 包
    、吸食器1 只、玻璃球3 只等物扣案可資佐證，足認被告上
    開自白，核與事實相符。又被告前因施用毒品案件，經本院
    以98年度毒聲字第1795號裁定將其送往勒戒處所觀察、勒戒
    後，認無繼續施用毒品之傾向，而於99年3 月30日執行完畢
    釋放，並由臺灣板橋地方法院檢察署檢察官以99年度毒偵緝
    字第124 號、第125 號為不起訴處分確定，此有臺灣高等法
    院被告前案紀錄表1 份在卷可憑；本件事證明確，被告施用
    毒品犯行，堪以認定。
二、按海洛因及甲基安非他命分別為毒品危害防制條例第2 條第
    2 項第1 款、第2 款所規定之第一級毒品及第二級毒品。核
    被告施用海洛因之行為，係犯毒品危害防制條例第10條第1
    項之施用第一級毒品罪，其施用甲基安非他命之行為，係犯
    毒品危害防制條例第10條第2 項之施用第二級毒品罪；其施
    用前後持有第一級毒品海洛因、第二級毒品甲基安非他命之
    低度行為，應為其施用之高度行為所吸收，均不另論罪。被
    告所犯上開二罪，犯意各別，罪名互異，應予分論併罰。爰
    審酌被告前已因施用毒品而受不起訴處分之寬典（嗣並經法
    院論罪科刑，現執行中），猶不知警惕而再犯本件施用毒品
    之罪，顯見其自制力薄弱，惟其施用毒品僅屬自殘行為，對
    於他人之法益尚無直接之侵害，及其犯後坦承犯行，態度尚
    稱良好等一切情狀，量處如主文所示之刑，並定其應執行之
    刑。扣案海洛因2 包（淨重分別為0.49公克、2.06公克，合
    計淨重2.55公克）、甲基安非他命2 包（驗餘淨重合計3.88
    公克），分別係被告本件施用毒品犯行所查獲之第一級、第
    二級毒品，應依毒品危害防制條例第18條第1 項前段規定沒
    收銷燬之；扣案研磨機1 臺，係被告所有供其本件施用第一
    級毒品海洛因犯行所用之物，而扣案電子磅秤1 臺、分裝袋
    2 包、吸食器1 只、玻璃球3 只等物，則均係被告所有供其
    本件施用第二級毒品甲基安非他命犯行所用之物，此據被告
    供承明確，爰併依刑法第38條第1 項第2 款規定宣告沒收。
    至扣案於被告前述臺北縣新莊市○○路18號4 樓之6 居處所
    查獲之止血帶1 條、注射針筒2 支，及於被告前述臺北縣蘆
    洲市○○路227 巷24弄7 號2 樓居處所扣得之注射針筒9 支
    、止血帶1 條等物，均非被告所有之物，亦與被告本件施用
    毒品犯行無關，此據被告陳明在卷，本院復查無積極證據足
    認上開物品係供被告本件施用毒品所用或預備之物，爰不併
    予宣告沒收，附此敘明。
據上論斷，應依刑事訴訟法第273 條之1 第1 項、第299 條第1
項前段，毒品危害防制條例第10條第1 項、第2 項、第18條第1
項前段，刑法第11條前段、第38條第1 項第2 款、第51條第5 款
，判決如主文。
本案經檢察官劉文瀚到庭執行職務
中    華    民    國    100   年    2     月    25    日
                  刑事第十庭  法  官  劉景宜
上列正本證明與原本無異。
如不服本判決，應於判決送達後10日內敘明上訴理由，向本院提
出上訴狀 (應附繕本) ，上訴於臺灣高等法院。其未敘述上訴理
由者，應於上訴期間屆滿後20日內向本院補提理由書「切勿逕送
上級法院」。
                              書記官  謝秀青
中    華    民    國   100    年    3     月    3     日
附錄本案論罪科刑法條全文：
毒品危害防制條例第10條第1項、第2項
毒品危害防制條例第10條
施用第一級毒品者，處 6 月以上 5 年以下有期徒刑。
施用第二級毒品者，處 3 年以下有期徒刑。